# 关于永续债分类的问题

提问人：jdm0109 时间：2023-03-14 09:24:12
A公司与B信托公司签订了一份永续债投资合同，合同主要条款如下：
1 、投资期：初始投资期 2 年，A公司有权延续
2 、利率：初始7%，延期后增加250BP（2.5%），再延期则继续增加，利率上限MAX（12%，同行业同类型工具平均水平）；
3 、递延支付：除强制付息事件外，A公司可以递延付息，且不受次数限制，递延付息，利率上升50%，第二次递延则再增加50%，最高不超过MAX利率；
4 、不能付息事件：（ 1 ）A向股东分红；（ 2 ）A公司宣布清算；（ 3 ）A公司自行决定的事宜5 、投、投 资 者保者保 护 机制机制：： A 公司公司 发 生如下情况 时 ，启，启 动 保保 护 机制机制：：
（ 1 ）A公司发生超过净资产 10%以上重大损失，出现重大经营及财务状况恶化、分立、合并、清算、改组、撤销、歇业、停业整顿、被吊销营业执照、被宣告破产或被解散等可能影响本合同项下投资资金本息按时足额支付的情形......
（ 2 ）A公司现拖欠金融机构债权本金或利息的情形：A公司在其他任何融资或类似协议项下的违约，或A公司在该等融资或类似协议项下的债务被宣布提前到期的;
（ 3 ）A公司为被告或第三人的重大诉讼或仲裁事项(金额在 50000 万元以上)，或A公司在银行开立的帐户发生被查封、冻结、扣划资金等法律强制措施或执行措施的，或被法院(或仲裁机构) 作出其他查封、冻结、扣押财产的裁决或被法院作出强制执行的裁决;
（ 4 ）............
发生上述情形时，B信托公司有权要求A公司作出补救措施：
（ 1 ）在接到B公司书面通知后 10 个工作日内，A公司应纠正完毕违约行为且B公司认为投资资金安全未受到影响;
（ 2 ）A公司应提B公司认可的担保措施以保障B公司在本合同项下投资资金安全，且A公司应在接到B公司书面通知后 10 个工作日内办理完毕B公司认可的担保手续并使担保措施达到有效状态
。。。。。。。。。。。。。。。。
（ 3 ）A公司宣布全部投资资金到期。
若A公司接到B公司发出的书面通知后未就采取何种补救措施向B公司做出书面回复，或者A公司虽做出回复但在B公司发出书面通知后 10 个工作日内未能完成上述第 (1)或 (2) 项补救措施的，则视为A公司宣布全部投资资金到期......
。。。。。。。。。。。。。。。。。。。。。
问题：该合同是否属于债务工具？
个人判断：（ 1 ）利率是MAX二者，可能会高于同行业（因为12%）；（ 2 ）保护机制中10%的损失等 3 项内容并非A公司自己所能主导的事宜，如果A公司无法完成B公司要求的（ 1 ）和（ 2 ）补救措施，则A公司就不可避免的交付现金或其他金融资产——即不满足权益工具分类的标准
根据《永续债相关会计处理的规定》 （三）关于利率跳升和间接义务。
如果跳升次数有限、有最高票息限制（即“封顶”）且封顶利率未超过同期同行业同类型工具平均的利率水平，或者跳升总幅度较小且封顶利率未超过同期同行业同类型工具平均的利率水平，可能不构成间接义务；如果永 4 续债合同条款虽然规定了票息封顶，但该封顶票息水平超过同期同行业同类型工具平均的利率水平，通常构成间接义务。

回答人：chenyiwei
你在主帖中的分析基本合理。由于这些原因，故本案例中的永续债不满足分类为发行方权益工具的条件。

提问人：jdm0109 时间：2023-03-17 14:54:40
谢谢陈版！追问下：永续债合同中有一个承诺：即A公司承诺将会计（审计）处理为权益工具，且需提交给B信托公司备案——当然，我理解此承诺实则无效，但对于发行方而言，该承诺是否具备法律效应？或对发行发而言，处理为应付债券-永续债：是否会对A公司造成实质影响？

回答人：chenyiwei
对发行方而言，不能仅以该承诺而将其列为权益工具，还是要对照合同条款和会计准则规定处理。该约定本身等于无。